【裁判字號】    95,苗簡,638
【裁判日期】    951206
【裁判案由】    損害賠償
【裁判全文】
臺灣苗栗地方法院民事簡易判決         95年度苗簡字第638號
原      告  甲○○
被      告  乙○○
                        12號.
            丙○○
                        3號
上列當事人間請求損害賠償事件，本院於民國95年11月29日言詞
辯論終結，判決如下：
    主  文
被告乙○○應給付原告新臺幣壹拾萬元。
原告其餘之訴駁回。
訴訟費用由被告乙○○負擔負擔二分之一，餘由原告負擔。
本判決原告勝訴部分得假執行。
    事實及理由
一、原告起訴主張：被告前因傷害案件，經原告提起刑事附帶民
    事請求損害賠償，兩造於民國94年5 月26日經台灣台中地方
    法院以94年度簡上字第114 號和解筆錄達成和解，約定被告
    乙○○願於94年6 月25日給付原告新台幣（下同）15,000元
    ，並於94年7 月25日給付原告5,000 元，且被告乙○○保證
    以後不再傳發明信片及其他方式指摘、傳述有害原告名譽之
    事，如有違反願給付原告違約金100,000 元。詎被告乙○○
    非但未依約給付，更不斷寄發明信片構陷原告清白，恐嚇原
    告及家人之安全，顯已違反兩造上開和解之約定。另被告丙
    ○○煽惑被告乙○○持續寄發明信片傷害原告，與被告乙○
    ○共同侵害原告之名譽。為此依兩造間上開和解筆錄之約定
    及共同侵權行為之法律關係，請求被告應連帶賠償原告等語
    ，並聲明：被告應連帶給付原告100,000 元。
二、被告乙○○則以：伊寄發明信片與原告，係因伊被傳染性病
    去開刀，傷口疼痛致無法控制情緒而為，伊與被告丙○○未
    住一處，被告丙○○並不知其寄明信片之事等語置辯。
三、被告丙○○則以：伊未與原告成立訴訟上和解，亦未與被告
    乙○○聯絡，更未寄發明信片與原告，原告所述伊煽惑乙○
    ○寄明信片，與事實不符等語置辯。
四、本件原告主張被告乙○○前因傷害案件，經原告提起刑事附
    帶民事請求損害賠償，兩造於94年5 月26日經台灣台中地方
    法院以94年度簡上字第114 號和解筆錄達成和解，約定被告
    乙○○願於94年6 月25日給付原告15,000元，並於94年7 月
    25日給付原告5,000 元，且被告乙○○保證以後不再傳發明
    信片及其他方式指摘、傳述有害原告名譽之事，如有違反願
    給付原告違約金100,000 元。被告乙○○迄未依約給付，更
    不斷寄發明信片與原告之事實，為被告乙○○所不爭執，且
    有原告所提台灣台中地方法院94年度簡上字第114 號和解筆
    錄及被告乙○○所寄發之明信片等件附卷可憑，自堪信為真
    實。
五、另原告主張被告丙○○煽惑被告乙○○持續寄發明信片傷害
    原告，與被告乙○○共同侵害原告之名譽之事實，既為被告
    丙○○所否認，則揆諸舉證責任分配法則，原告就被告丙○
    ○有何煽惑被告乙○○寄發明信片與原告之事實，自應負舉
    證責任。經查，被告丙○○並不知被告乙○○寄發明信片等
    情，已據被告乙○○陳明在卷，參以被告丙○○與乙○○分
    別住居苗栗縣及高雄市，亦有渠等個人基本資料查詢結果表
    附卷可憑，而原告就其上開主張又迄未能舉證證明，則其前
    揭主張，自無足採。
六、從而，原告依台灣台中地方法院94年度簡上字第114 號和解
    筆錄之約定，請求被告乙○○應給付原告100,000 元，於法
    並無不合，應予准許。至原告依共同侵權行為之法律關係，
    請求被告丙○○應連帶賠償原告100,000 元，則屬無據，應
    予駁回。
七、本件係關於財產權之訴訟其標的金額在500,000 元以下之簡
    易訴訟程序，本院為被告乙○○敗訴判決部分，應依民事訴
    訟法第389 條第1 項第3 款規定，依職權宣告假執行。
八、兩造其餘主張、陳述與舉證，核與本院前開判斷不生影響，
    爰不再予逐一論述，附此敘明。
九、據上論結，本件原告之訴為一部有理由，一部無理由，依民
    事訴訟法第436 條第2 項、第79條、第389 條第1 項第3款
    ，判決如主文。
中    華    民    國    95    年    12    月    6     日
                  苗栗簡易庭法  官  王萬金
以上正本係照原本作成。
如對本判決上訴，須於判決送達後20日內向本院提出上訴狀。
                            書記官  劉碧雯
中    華    民    國    95    年    12    月    6     日


司法院資訊處製作；財團法人民間司法改革基金會備份。
